臺灣臺北地方法院刑事判決　　　　　　 94年度交易字第213號
公　訴　人　臺灣臺北地方法院檢察署檢察官
被　　　告　甲○○
上列被告因過失致死等案件，經檢察官提起公訴（九十四年度偵
字第二三三二號），被告於準備程序中就被訴事實為有罪之陳述
，經合議庭裁定改依簡式審判程序審理，本院判決如下：
    主    文
甲○○服用酒類，不能安全駕駛動力交通工具而駕駛，處罰金貳
萬元，如易服勞役，以參佰元折算壹日；又因過失致人於死，處
有期徒刑壹年貳月。
    事    實
一、甲○○於民國九十四年一月二十一日凌晨二時許，在台北市
    ○○路、復興北路口附近與友人共同飲用威士忌，其明知服
    用威士忌酒三分之一瓶後，已有反應較慢、感覺減低、思考
    改變，並影響駕駛能力而達不能安全駕駛動力交通工具之狀
    態，竟仍在於同日上午五時四十四分許，騎乘車號ＡＬＯ－
    七六六號重型機車，沿臺北市中山區○○○路由北往南方向
    行駛，行經建國北路與八德路口時，本應注意汽車行駛時，
    駕駛人應注意車前狀況，並隨時採取必要安全措施，且飲用
    酒類後其吐氣所含酒精濃度超過每公升零點二五毫克以上者
    ，不得駕車，而依當時車況及視距均良好，並無不能注意之
    情事，竟疏未注意及此，於注意力及反應力均有所減弱之情
    況下，適有黃志豪騎乘車號ＣＭＣ─八七九號重型機車搭載
    其母乙○，沿八德路由西向東行駛，亦行經上開交岔路口，
    欲左轉至建國北路後往北直行，甲○○之前揭機車車頭乃與
    黃志豪之機車左後照鏡發生碰撞，致使黃志豪、乙○當場人
    、車倒地，黃志豪因受有頭部鈍創之傷害，引發顱內出血，
    經送往臺大醫院急救，仍延至同年月二十八日晚間九時許不
    治死亡；乙○則受有右眼、雙手雙腳擦傷等傷害。嗣員警據
    報前往處理，未查明肇事人姓名前，甲○○在場並當場承認
    為肇事者而自首，警員測試其呼氣所含酒精濃度含量達每公
    升零點七二毫克，始查得上情。
二、案經乙○訴由台北市政府警察局中山分局報請台灣台北地方
    法院檢察署檢察官偵查起訴。
    理    由
一、上開事實，業據被告甲○○於警訊、偵審中坦承不諱，核與
    證人乙○於警詢、偵查及本院審理中證述情節相符（參見偵
    卷第十至十一頁、二十八、五十、五五至五六頁及本院審判
    筆錄），並有道路交通事故調查現場圖、道路交通事故補充
    資料表、現場照片十六張、測試觀察紀錄表、呼氣酒精濃度
    檢測單、生理平衡檢測表及台北市政府警察局舉發違反道路
    交通管理事件通知單在卷為憑（參見偵卷第十七至十九、二
    四至二五、二九至三六頁）。又被害人黃志豪因本件車禍死
    亡，亦經台灣台北地方法院檢察署檢察官督同法醫師相驗明
    確，有相驗筆錄、相驗屍體證明書、驗斷書、及相驗照片附
    卷可考（參見九十四年相字第一一０號卷第五十至六十頁）
    。又飲酒後吐氣酒精濃度達於每公升０．二五毫克時，即有
    複雜技巧障礙、駕駛能力變壞之輕度之中毒症狀，肇事率為
    一般未飲酒者之二倍，又如已達於每公升０．四毫克，其肇
    事率較一般未飲酒者之六倍，如已達於每公升０．五毫克，
    其肇事率則為一般未飲酒者之七倍（參見行政院國軍退除役
    官兵輔導委員會台北榮民總醫院八十八年八月五日（八八）
    北總內字第二六八六八號函及中央警察大學交通學系暨交通
    管理研究所教授蔡志中之研究報告），此項認定標準僅屬檢
    警取締酒後駕車之參考，固無拘束本院之效力，惟被告飲酒
    已達每公升０．七二毫克，顯然已超出每公升０．二五毫克
    甚多，且以被告駕車至交岔路口，竟未及注意察看、閃避前
    方來車以致肇事等情，顯然被告有飲酒後已達不能駕駛動力
    交通工具之情形。按汽車行駛時，駕駛人應注意車前狀況，
    並隨時採取必要安全措施，且飲酒後吐氣所含酒精濃度超過
    每公升零點二五毫克以上時，不得駕車，道路交通安全規則
    第九十四條第三項、第一百十四條第二款分別定有明文。而
    本件依道路交通事故現場圖、及現場相片所示，肇事地點之
    路況、視距均良好，並無不能注意之情事，被告行經該路段
    ，竟因酒後注意力無法集中，未及注意有無來車，即貿然駕
    車通過交岔路口，因閃煞不及，與黃志豪所騎乘之機車發生
    碰撞，其有過失甚明。再被告之過失行為與被害人黃志豪、
    乙○分因本件車禍死亡、傷害間，有相當因果關係。本件事
    證明確，犯行洵堪認定。
二核被告所為，係犯刑法第一百八十五條之三公共危險罪、同
    法第二百七十六條第一項之過失致人於死罪及同法第二百八
    十四條第一項前段之過失傷害罪。又被告一行為觸犯過失致
    人於死罪及過失傷害罪，為裁判上一罪之想像競合犯，依刑
    法第五十五條前段之規定，應從一重之過失致人於死罪處斷
    。再被告為汽車駕駛人，酒醉駕車，因而致人死亡及受傷，
    依法應負刑事責任者，依道路交通管理處罰條例第八十六條
    第一項規定，就過失致人於死罪，加重其刑至二分之一。被
    告於肇事後，警員據報前往現場處理，被告在場，並當場承
    認為肇事者，此有自首報告表在卷為憑，自屬於對未發覺之
    罪自首而接受裁判，依刑法第六十二條前段，減輕其刑，並
    先加後減之。被告所犯上開二罪間，犯意各別，行為互異，
    應分論併罰。爰審酌被告前無犯罪前科，有台灣高等法院被
    告前案紀錄表可參，素行良好，酒後駕車，無視行人及騎士
    之生命、財產安全，過失責任非輕，迄今未與告訴人乙○達
    成和解、賠償其損害，及其犯罪手段、所生損害、犯後態度
    等一切情狀，分別量處如主文所示之刑，並就公共危險罪部
    分，諭知易服勞役之折算標準。
據上論斷，應依刑事訴訟法第二百七十三條之一第一項、第二百
九十九條第一項前段，刑法第一百八十五條之三、第二百七十六
條第一項、第二百八十四條第一項前段、第五十五條、第四十二
條第二項、第六十二條前段，道路交通管理處罰條例第八十六條
第一項、罰金罰鍰提高標準條例第一條前段、第二條，判決如主
文。
本案經檢察官張智堯到庭執行職務。
中　　華　　民　　國　九十四　年　 七  　月　二十七 　日
                            交通法庭  法  官 吳佳薇
上正本證明與原本無異。
如不服本判決，應於判決送達後十日內向本院提出上訴狀(應抄
附繕本)。告訴人或被害人如對於本判決不服者，應具備理由請
求檢察官上訴，其上訴期間之計算係以檢察官收受判決正本之日
期為準。
中　　華　　民　　國　九十四　年　 七  　月　二十八 　日
                                      書記官 潘文賢
附錄本案論罪科刑法條全文：
刑法第二百八十四條
 (過失傷害罪)
因過失傷害人者，處六月以下有期徒刑、拘役或五百元以下罰金，致重傷
者，處一年以下有期徒刑、拘役或五百元以下罰金。
從事業務之人，因業務上之過失傷害人者，處一年以下有期徒刑、拘役或
一千元以下罰金，致重傷者，處三年以下有期徒刑、拘役或二千元以下罰
金。
刑法第二百七十六條第一項
因過失致人於死者，處二年以下有期徒刑、拘役或二千元以下罰
金。
刑法第一百八十五條之三
服用毒品、麻醉藥品、酒類或其他相類之物，不能安全駕駛動力
交通工具而駕駛者，處一年以下有期徒刑、拘役或三萬元以下罰
金。
